最　高　行　政　法　院　裁　定
                                     100年度裁字第1316號
聲  請  人　王月霞
訴訟代理人　卓隆燁　會計師
相  對  人  財政部臺北市國稅局
代  表  人  陳金鑑  局長
上列聲請人因與相對人財政部臺北市國稅局間綜合所得稅事件，
對於中華民國99年12月2日本院99年度裁字第3032號裁定，聲請
再審，本院裁定如下：
　　主  文
再審之聲請駁回。
再審訴訟費用由聲請人負擔。
　　理  由
一、按裁定已經確定，而有行政訴訟法第273條之情形者，始得
    對之聲請再審，同法第283條定有明文。又行政訴訟法第273
    條第1項第1款所謂適用法規顯有錯誤者，係指原裁判所適用
    之法規與該案應適用之法規相違背或與解釋、判例有所牴觸
    者而言。至於法律上見解之歧異，當事人對之縱有爭執，要
    難謂為適用法規顯有錯誤，而據為再審之理由。
二、本件聲請人民國94年度、95年度綜合所得稅結算申報，經法
    務部調查局臺北市調查處及相對人查獲漏報取自永達保險經
    紀人股份有限公司（下稱永達公司）薪資所得新臺幣（下同
    ）995,500元、808,500元，併同相對人另查獲漏報94年度執
    行業務所得874元、95年度本人及扶養親屬李秉樺執行業務
    所得計101,711元，乃歸戶核定聲請人94年度、95年度綜合
    所得總額各為3,735,380元、2,559,250元，補徵應納稅額19
    1,100元、105,473元，並按94年度、95年度所漏稅額286,91
    2元、206,261元分別處以0.5倍及0.2倍之罰鍰143,377元、9
    6,215元。聲請人就核定取自永達公司薪資所得及罰鍰處分
    不服，申請復查，未獲變更；提起訴願，經訴願機關為「原
    處分（復查決定）關於罰鍰部分撤銷，由原處分機關另為處
    分，其餘訴願駁回。」之決定，嗣經相對人依撤銷意旨重核
    復查決定，分別追減94年度、95年度罰鍰85,995元、54,963
    元，變更罰鍰為57,382元、41,252元。聲請人仍表不服，遂
    循序提起本件行政訴訟，經臺北高等行政法院以99年度簡字
    第414號判決（下稱原判決）駁回後，提起上訴，嗣經本院
    以該事件所涉法律見解未具原則性為由，以99年度裁字第30
    32號裁定（下稱原確定裁定）駁回確定。聲請人猶未甘服，
    本於行政訴訟法第273條第1項第1款事由，對原確定裁定聲
    請再審。
三、本件聲請再審意旨略以：（一）聲請人於上訴理由狀中，就
    本件涉及原則性法律見解之處已具體說明，惟原確定裁定於
    無具體表明聲請人所提主張為何不符之情況下，僅以聲請人
    所陳理由並無涉及法律見解具有原則性為由，逕予裁定駁回
    ，其適用法規顯有錯誤。（二）原判決未依職權究明租賃車
    輛為保險業務員招攬業務所必須，僅以聲請人未能證明租賃
    車輛係為公務使用為由，即遽予核認租賃車輛為私人使用。
    惟本件聲請人業已於上訴狀說明，舉證責任係為稅捐稽徵機
    關之責任，上訴審未就聲請人所提主張加以詳查，仍指稱聲
    請人未能證明系爭車輛係為公務用途，而逕依行政訴訟法第
    249條第1項前段予裁定駁回，顯有適用法規錯誤之再審事由
    。（三）原判決未依職權審酌臺灣臺北地方法院檢察署檢察
    官偵查事證及其不起訴處分書之認定，僅以該不起訴處分書
    被告非聲請人為由，認定不能拘束本案，聲請人業已於上訴
    狀說明，惟原確定裁定以不起訴處分書非為確定判決為由，
    而逕依行政訴訟法第249條第1項前段予裁定駁回，違反本院
    32年判字第18號判例及司法院釋字第392號解釋，顯屬適用
    法規錯誤。（四）原判決未依職權審酌財政部賦稅署96年12
    月18日台稅一發字第09604554530號函（下稱財政部96年函
    釋）之適當性，僅以本件扣繳稅款係在本件調查基準日後始
    補行扣繳為由，否准將該已依法繳納之扣繳稅額減除，聲請
    人業已於上訴狀說明，惟原確定裁定以本件扣繳稅款係在本
    件調查基準日後始補行扣繳為由，而逕依行政訴訟法第249
    條第1項前段予裁定駁回，顯有適用法規錯誤之再審事由。
    （五）原判決未依職權審酌行政罰法第24條規定「一行為不
    二罰」原則及行為時（下同）稅捐稽徵法第44條但書規定，
    僅以行為主體不同為由，認定不能拘束本案，聲請人業已於
    上訴狀說明，惟原確定裁定以行為主體不同為由，而逕依行
    政訴訟法第249條第1項前段予裁定駁回，亦有適用法規顯有
    錯誤之再審事由等語，求為判決廢棄原確定裁定及原判決，
    並撤銷訴願決定及原處分（含復查決定）不利於聲請人部分
    。
四、本院查：聲請人所提系爭事件所涉及之法律問題意義重大，
    有加以闡釋之必要之再審理由，業據聲請人於前程序原判決
    所具之上訴狀中加以主張，經本院原確定裁定審核後認上述
    理由，並無所涉及之法律見解具有原則性之情事，而不許可
    聲請人之上訴。因此上開再審理由，既已於前程序原判決上
    訴時主張其事由，依行政訴訟法第273條第1項但書規定，自
    不得為再審理由，聲請人以已依上訴主張之事由，於本件再
    據為再審事由，自非可採。另司法院釋字第392號解釋以：
    「司法權之一之刑事訴訟、即刑事司法之裁判，係以實現國
    家刑罰權為目的之司法程序，其審判乃以追訴而開始，追訴
    必須實施偵查，迨判決確定，尚須執行始能實現裁判之內容
    。是以此等程序悉與審判、處罰具有不可分離之關係，亦即
    偵查、訴追、審判、刑之執行均屬刑事司法之過程，其間代
    表國家從事『偵查』『訴追』『執行』之檢察機關，其所行
    使之職權，目的既亦在達成刑事司法之任務，則在此一範圍
    內之國家作用，當應屬廣義司法之一。憲法第8條第1項所規
    定之『司法機關』，自非僅指同法第77條規定之司法機關而
    言，而係包括檢察機關在內之廣義司法機關。憲法第8條第1
    項、第2項所規定之『審問』，係指法院審理之訊問，其無
    審判權者既不得為之，則此兩項所稱之『法院』，當指有審
    判權之法官所構成之獨任或合議之法院之謂。．．．。」本
    院32年判字第18號判例意旨略以：「司法機關所為之確定判
    決，其判決中已定事項，若在行政上發生問題時，行政官署
    不可不以之為既判事項而從其判決處理，此為行政權與司法
    權分立之國家一般通例。」依上開司法院解釋可知，檢察機
    關固屬憲法第77條規定之廣義司法機關，惟其所行使之職權
    ，係在代表國家從事偵查、訴追及執行；而職司審判者，乃
    指有審判權之法官所構成之獨任或合議之法院之謂。準此，
    本院32年判字第18號判例所稱「司法機關所為之確定判決」
    ，自指獨任或合議法院法官所作成之判決且經確定者而言甚
    明。原確定裁定就聲請人所主張之臺灣臺北地方法院檢察署
    檢察官不起訴處分書，以與本院32年判字第18號判例係指司
    法機關之確定判決有所不同，無適用前開判例之餘地，認本
    件不受該不起訴處分書認定事實之拘束，參照上開說明，並
    無違誤。又聲請人係因構成所得稅法第110條第1項規定之漏
    報而遭處罰鍰之行政罰，核與永達公司負責人另因違反扣繳
    義務所受行政罰，其違規行為及行為主體均不相同，自無一
    行為不二罰規定之適用。另本件之扣繳稅款係在本件調查基
    準日後始補行扣繳，故不影響本件漏稅額之計算等，亦均經
    原確定裁定於理由中加以論明；至系爭租車費用實質上屬聲
    請人取自永達公司之薪資所得之認定，為事實爭議，聲請人
    對之縱有爭執，揆諸上開說明，尚難謂為適用法規顯有錯誤
    ，原確定裁定之認事用法並無違誤，聲請人以原確定裁定有
    適用同法第273條第1項第1款顯有錯誤之情事，無非以其對
    財政部96年函釋之不同認知及對漏稅額之計算、一行為不二
    罰原則、本院32年判字第18號判例與司法院釋字第392號解
    釋適用之歧異見解，指摘原確定裁定適用法律不當，揆諸首
    開說明，自非屬適用法規顯有錯誤之範疇。聲請再審意旨仍
    執前詞，請求廢棄原確定裁定，難認有理，應予駁回。至聲
    請人對原判決本於行政訴訟法第273條第1項第1款事由提起
    再審之訴部分，本院則另為移送之裁定，附此敘明。
五、據上論結，本件聲請為無理由。依行政訴訟法第283條、第
    278條第2項、第104條、民事訴訟法第95條、第78條，裁定
    如主文。
中　　華　　民　　國　　100　 年　　5　　 月　　26　　日
                    最高行政法院第七庭
                        審判長法官　蔡　進　田
                              法官　林  茂  權
                              法官　陳  金  圍
                              法官　胡  國  棟
                              法官　江　幸　垠

以  上  正  本  證  明  與  原  本  無  異
中　　華　　民　　國　　100　 年　　5　　 月　　27　　日
　　　　　　　　　　　　　　　書記官　邱　彰　德